【裁判字號】    88,訴,1004
【裁判日期】    890131
【裁判案由】    強盜等
【裁判全文】
臺灣桃園地方法院刑事判決                        八十八年度訴字第一四號
    公  訴  人  臺灣桃園地方法院檢察署檢察官
    被      告  戊○○
    選任辯護人  許巍騰律師
                李怡卿律師
    被      告  丙○○
右列被告因竊盜案件，經檢察官提起公訴（八十八年度偵字第一０九五一號），本院
判決如左：
    主  文
戊○○傷害人之身體，處有期徒刑肆月，如易科罰金，以參佰元折算壹日。
丙○○無罪。
    事  實
一、丁○○（起訴書誤載為丙○○，詳後述）於民國八十八年七月九日晚間十一時三
    十分許，駕駛車號ＪＵ─四０一一號小客車搭載戊○○，因丁○○告知戊○○欲
    至西瓜田內小便，故將車停放於桃園縣觀音鄉三和村黃圳頂二之八號附近乙○○
    所經營西瓜園旁，戊○○留在汽車上等候，適甲○○見丁○○進入西瓜園內有偷
    採西瓜之嫌，遂返家協同甲○○之父乙○○及家人前往西瓜園查究，丁○○見狀
    當場逃逸，乙○○即攔擋站立上揭汽車前，並叫甲○○抄寫車牌號碼時，戊○○
    見人多包圍，竟基於傷害之未必故意，立即行駛該車，不顧乙○○在前之情狀，
    往前衝撞（起訴書誤載為丙○○與戊○○共同竊取西瓜，由戊○○在車上守候，
    戊○○竟為脫免逮捕，立即行駛該車衝撞乙○○逃逸），使乙○○緊急閃避中，
    被撞傷左肩致受有挫傷及擦傷併瘀血（三公分乘三點五公分）；嗣經甲○○亦立
    即駕車在後急追才攔停報警究辦。
二、案經乙○○、甲○○告訴桃園縣警察局大園分局報告台灣桃園地方法院檢察署檢
    察官偵查起訴。
    理  由
一、訊據被告戊○○矢口否認有撞傷乙○○之犯行，辯稱：伊因不知何故竟遭多人包
    圍，心慌之下方駕駛該車儘快駛離現場，並無撞到乙○○之情云云；惟查告訴人
    於本院審理中指訴：「我一開始是以雙手搭住她的引擎蓋，我人站在車子右前方
    ，要我兒子把車號記下來，戊○○就發動引擎往前衝，我為了閃避，我先往後退
    ，彎著腰邊退邊往旁邊閃，就撞道我左肩。」等語綦詳，此外並有診斷證明書一
    紙在卷足憑，足見被告戊○○所辯不足採信，其傷害犯行堪以認定。
二、核被告戊○○所為，係犯刑法第二百七十七條第一項之普通傷害罪。爰審酌被告
    犯罪動機、目的、手段、不顧告訴人阻擋車前，猶開車往前衝撞、所生之危害及
    犯後之態度等一切情狀，量處如主文所示之刑，並諭知易科罰金之折算標準，以
    示懲儆。
三、公訴意旨另以：被告丙○○與被告戊○○於前揭時、地共同竊取西瓜，由被告戊○○在車上守候，被告戊○○竟為脫免逮捕，立即行駛該車衝撞乙○○逃逸，因
    認被告丙○○涉有刑法第三百二十條第一項竊盜罪嫌；被告戊○○涉犯第三百二
    十九條強盜罪嫌。
四、按犯罪事實，應依證據認定之，無證據不得推定其犯罪事實。又不能證明被告犯
    罪者，應諭知無罪之判決，刑事訴訟法第一百五十四條、第三百零一條第一項分
    別定有明文；次按刑事訴訟法上證明之資料，無論其為直接證據或間接政據，均
    須達於通常一般之人均不致於有所懷疑，而得確信其為真實之程度，始得據為有
    罪之認定，若其關於被告是否犯罪之證明未達此程度，而有合理性懷疑之存在，
    致始無從形成有罪之確信，根據「罪證有疑，利於被告」之證據法則，即不得遽
    為被告無罪之認定，有最高法院七十六年台上字第四九八六號判例意旨足資參照
    ；又以情況證據（即間接證據）斷罪時，尤須基於該證據在直接關係上所可證明
    之他項情況事項，本乎推理作用足以確證被告有罪，方為合法，不得徒憑主觀上
    之推想，將一般有利被告之其他合理情況逕予排除，此觀最高法院三十二年度上
    字第六七號判例意旨亦甚明顯。
五、公訴人認被告二人涉有右揭犯行，係以告訴人之指訴及被告戊○○所駕駛之前開
    車內，查獲竊盜之西瓜三顆等情為主要論據。訊據被告二人堅詞否認有竊盜及準
    強盜之犯行，被告丙○○於本院審理中辯稱：當日伊無搭載被告戊○○，因伊喝
    醉酒，伊是請伊老闆丁○○去載被告戊○○回家等語；被告戊○○辯稱：當日搭
    載伊的是老闆丁○○，車內的三顆西瓜是丁○○從劍湖山買回送我的，因為丁○○好心來載伊，不願讓丁○○為難，故警訊及偵查中才說是丙○○載我的等語。
六、經查，證人丁○○於本院審理中結證稱：當天開車搭載被告戊○○的人是伊，亦
    是伊走入西瓜園內，不是被告丙○○，且並未告訴被告戊○○車上有西瓜，事後
    才告訴被告戊○○西瓜是從劍湖山買的等語明確，證人甲○○及乙○○於本院審
    理中亦證稱：「（當天在西瓜園看到戊○○之外，另一人可知是否為誰？當場指
    認）太黑了完全看不清楚。」等語，是除證人丁○○自承係伊進入西瓜園外，證
    人乙○○、甲○○亦無法確定進入西瓜園者究為何人，自不能率認被告丙○○當
    日有至西瓜園內竊取西瓜；又退步而言，縱丁○○確至西瓜園內竊取西瓜，而被
    告戊○○亦知悉丁○○嗣放置西瓜於車上，惟被告戊○○除受丁○○告知下車小
    便，於車內等候丁○○外，亦無任何證據證明丁○○與被告戊○○二人有共同竊
    盜犯意之聯絡，況該車係被告丙○○所有，非被告戊○○所有，有車籍資料在卷
    足憑，被告戊○○僅乘坐該車，縱西瓜置於車內，亦難認被告戊○○有收受贓物
    之犯意，是公訴人所舉之證據及本院之調查，不能證明被告有該犯行，依前開判
    例，自不能遽推斷被告丙○○有竊盜犯行、被告戊○○有準強盜之犯行，被告丙○○應為無罪之諭知；被告戊○○本亦應為無罪之諭知，惟此部分與前開論罪科
    刑部分有想像競合犯之裁判上一罪關係，爰不另為無罪之諭知。
七、證人丁○○是否涉犯竊盜犯行，移請檢察官偵辦。
據上論斷，應依刑事訴訟法第二百九十九條第一項前段、第三百零一條第一項，刑法
第二百七十七條第一項、第四十一條，罰金罰鍰提高標準條例第一條前段、第二條，
判決如主文。
本案經檢察官張尹敏到庭執行職務。
中      華      民      國      八十九      年    一    月    三十一    日
                                臺灣桃園地方法院刑事第四庭
                                    法  官  吳俊螢
右正本證明與原本無異。
如不服本判決，應於判決送達後十日內向本院提出上訴狀( 應附繕本 )，上訴於
臺灣高等法院。
                                    書記官  魏慧夷
中      華      民      國      八十九      年      二    月      十    日
附錄法條：
刑法第二百七十七條
傷害人之身體或健康者，處三年以下有期徒刑，拘役或一千元以下罰金。
犯前項之罪，因而致人於死者，處無期徒或七年以上有期徒刑，致重傷者，處三年以
上、十年以下有期徒刑。


司法院資訊處製作；財團法人民間司法改革基金會備份。
